臺灣臺中地方法院刑事判決　　　　　　　99年度訴字第2187號
公　訴　人　臺灣臺中地方法院檢察署檢察官
被　　　告　陳震紳
指定辯護人　本院公設辯護人　戴遐齡
上列被告因違反槍砲彈藥刀械管制條例案件，經檢察官提起公訴
（99年度偵字第9564號），本院判決如下：
    主    文
陳震紳未經許可，持有可發射子彈具有殺傷力之槍枝，累犯，處
有期徒刑貳年拾月，併科罰金新臺幣伍萬元，罰金如易服勞役，
以新臺幣壹仟元折算壹日。扣案之仿BERETTA廠92FS型半自動手
槍製造之改造手槍壹支（含彈匣壹個，槍枝管制編號00000000
00號）沒收。
    犯罪事實
一、陳震紳前於民國89年間因施用毒品等案件，分別經臺灣彰化
    地方法院以89年度訴字第281號判決判處有期徒刑8月確定（
    第1案），及以89年度斗簡字第228號判決判處有期徒刑4月
    確定（第2案），後經同法院以90年度聲字第579號裁定定應
    執行刑為有期徒刑10月確定；另因竊盜及施用毒品等案件，
    分別經同法院以88年度易字第1280號判決判處有期徒刑10月
    確定（第3案），及以89年度易字第1558號判決判處有期徒
    刑6 月確定（第4案），及以90年度訴字第1107號判決判處
    有期徒刑8月確定（第5案），後經同法院以91年度聲字第64
    號裁定定應執行刑為有期徒刑1年10月確定；復因販賣毒品
    案件，經同法院以89年度訴字第671號判決判處有期徒刑4年
    ，並先後經臺灣高等法院臺中分院以91年度上訴字第37號判
    決，及最高法院以91年度台上字第3156號判決駁回上訴而確
    定（第6案），與前開應執行刑接續執行後，於95年10月5日
    假釋出監付保護管束，後因撤銷假釋，原應執行殘刑1年4日
    ，惟前開案件後經臺灣彰化地方法院以97年度聲減字第22號
    裁定就第1至5案分別減刑為有期徒刑4月、2月、5月、3月、
    4月，並就第1、2案與不得減刑之第6案合併定應執行刑為有
    期徒刑4年5月，第3至5案定應執行刑為有期徒刑11月確定，
    故其減刑前已執行之刑期經折抵後，已逾法院所諭知減刑後
    之刑期，故免予執行殘刑而於96年7月16日執行完畢。
二、陳震紳明知可發射子彈具有殺傷力之改造槍枝及具殺傷力之
    子彈係槍砲彈藥刀械管制條例所管制之物品，非經中央主管
    機關許可，不得持有，竟基於非法持有可發射子彈具有殺傷
    力之改造槍枝及具有殺傷力之子彈之犯意，於96年年底某日
    ，在彰化縣秀水鄉○○路附近之大排水溝內，發現具有殺傷
    力之仿BERETTA廠92FS型半自動手槍製造之改造手槍1支（含
    彈匣1個，槍枝管制編號0000000000號）、具殺傷力之直徑9
    釐米制式子彈4顆（均已試射用罄）、具殺傷力之由金屬彈
    殼組合直徑8.9±0.5釐米金屬彈頭而成之非制式子彈2顆（
    均已試射用罄）等物遭人棄置後（無證據證明係遺失物或離
    本人所持有之物），即未經許可將之撿拾，並自斯時起，非
    法持有上開改造手槍及子彈，並將該等改造手槍、子彈加以
    藏放在其位於彰化縣秀水鄉○○街27號之住處。嗣為警於99
    年4月18日，持本院所核發、案由為涉嫌恐嚇取財案之搜索
    票，先於同日晚間7時30分許，至其位於臺中市○○路2之13
    8號12樓之10之居處執行搜索，並扣得與本案無關之如附表
    一所示之物，再於同日晚間8時10分許，至其另位於臺中市
    ○○路2之138號8樓之14之居處搜索，復扣得與本案無關之
    如附表二所示之物。適陳震紳當日因欲將該改造手槍噴漆，
    遂將上開改造手槍、子彈置放於其所駕駛之車牌號碼LT-132
    8號自用小客車內，並將該自小客車停放於臺中市○○路2之
    138號前。陳震紳遂於員警在上開臺中市○○路2之138號8樓
    之14搜索時，在有偵查犯罪權限之員警尚未發現其上開持有
    改造手槍、子彈犯行前，主動向員警指出其另持有槍彈，並
    旋於同日晚間9時5分許，帶同員警前往前開自小客車停放處
    ，主動報繳上開改造手槍及子彈，自首而接受裁判，員警即
    自該自小客車內，扣得上開仿BERETTA廠92FS型半自動手槍
    製造之改造槍枝1支（含彈匣1個，槍枝管制編號0000000000
    號）、直徑9釐米制式子彈4顆及由金屬彈殼組合直徑8.9±
    0.5釐米金屬彈頭而成之非制式子彈2顆，以及與本案無關之
    如附表三所示之物。
三、案經臺中市警察局（現改制為臺中市政府警察局）移送臺灣
    臺中地方法院檢察署檢察官偵查起訴。
    理    由
壹、證據能力部分：
一、按法院或檢察官得囑託醫院、學校或其他相當之機關、團體
    為鑑定，或審查他人之鑑定，並準用第203條至第206條之1
    之規定（不包括第202條囑託個人鑑定時應命鑑定人於鑑定
    前具結之規定），而鑑定之經過及其結果，應命鑑定人以言
    詞或書面報告，刑事訴訟法第208條第1項前段及第206條第1
    項分別定有明文。另現行刑事訴訟法關於鑑定之規定，除選
    任自然人充當鑑定人外，另設有囑託機關鑑定制度。依刑事
    訴訟法第198條、第208條之規定，不論鑑定人或鑑定機關、
    團體，固均應由法院、審判長、受命法官或檢察官視具體個
    案之需要而為選任、囑託，並依同法第206條之規定，提出
    言詞或書面報告，始符合同法第159條第1項所定得作為證據
    之「法律有規定」之情形，否則所為之鑑定，仍屬傳聞證據
    。然於司法警察機關調查中之案件，為因應實務上，或因量
    大、或有急迫之現實需求，併例行性當然有鑑定之必要者，
    例如毒品之種類與成分、尿液之毒品反應，或者槍、彈有無
    殺傷力等鑑定，基於檢察一體原則，得由該管檢察長對於轄
    區內之案件，以事前概括選任鑑定人或囑託鑑定機關、團體
    之方式，俾便轄區內之司法警察官、司法警察對於調查中之
    此類案件，得即時送請先前已選任之鑑定人或囑託之鑑定機
    關、團體實施鑑定，以求時效（見法務部92年9月1日法檢字
    第0920035083號函參照，刊載於法務部公報第312期）。此
    種由檢察機關概括選任鑑定人或概括囑託鑑定機關、團體，
    再轉知司法警察官、司法警察於調查犯罪時參考辦理之作為
    ，法無明文禁止，係為因應現行刑事訴訟法增訂傳聞法則及
    其例外規定之實務運作而為。此種由司法警察官、司法警察
    依檢察官所概括選任之鑑定人或囑託鑑定機關、團體所為之
    鑑定結果，與檢察官選任或囑託為鑑定者，性質上並無差異
    ，同具有證據能力。查卷附內政部警政署刑事警察局99年5
    月4日刑鑑字第0990056163號鑑定書、內政部警政署刑事警
    察局99年10月4日刑鑑字第0990134979號函，依據刑事訴訟
    法第159條之立法理由及同法第206條規定，均係由專業機關
    人員本於其專業知識及儀器所作成，自具有證據能力。
二、次按關於非供述證據之物證，或以科學、機械之方式，對於
    當時狀況所為忠實且正確之記錄，性質上並非供述證據，均
    應無傳聞法則規定之適用；如該非供述證據非出於違法取得
    ，並已依法踐行調查程序，即不能謂無證據能力（最高法院
    97年度臺上字第1401號、6153號判決要旨參照）。查卷附之
    現場查獲照片、查扣證物照片及搜索過程錄影翻拍照片等照
    片，均係屬機械性紀錄特徵，也就是認識對象的是攝影、照
    相鏡頭，透過鏡頭形成的畫面映寫入膠卷或特定儲存設備內
    （如記憶卡），然後還原於照相紙上，故攝影、照相中不含
    有人的供述要素，且在現實情形與作為傳達結果的照片，其
    內容上的一致性是透過機械的正確性來加以保障的，在攝影
    、照相中並不存在人對現實情形的知覺、記憶，在表現時經
    常可能發生的錯誤（如知覺的不準確、記憶隨時間推移而發
    生的變化、遺忘），故照片當然是非供述證據，並無傳聞法
    則之適用，惟上開照片既係透過機械拍攝後沖印所得，且與
    本案犯罪事實具有關聯性，而被告陳震紳及辯護人對於卷內
    所附之上揭各該照片亦均未表示異議，主張係執法人員違法
    取得，經查又無不得作為證據之事由，依法自得作為證據，
    而有證據能力。
三、又按可為證據或得沒收之物，得扣押之。對於應扣押物之所
    有人、持有人或保管人，得命其提出或交付，刑事訴訟法第
    133條亦有明文。查扣案之仿BERETTA廠92FS型半自動手槍製
    造之改造手槍1支（含彈匣1個，槍枝管制編號0000000000號
    ）、直徑9釐米制式子彈4顆、由金屬彈殼組合直徑8.9±0.5
    釐米金屬彈頭而成之非制式子彈2顆，非屬供述證據而無傳
    聞法則之適用，復係由員警依法定程序合法所扣得，且與本
    案犯罪事實具有關聯性，而被告及其辯護人於本院審理時對
    於警員查扣之過程亦均未表示異議，主張係執法人員違法取
    得，經查又無不得作為證據之事由，依法自得作為證據，
四、再按被告以外之人於審判外之陳述，雖不符刑事訴訟法第15
    9條之1至之4等4條之規定，而經當事人於審判程序同意作為
    證據，法院審酌該言詞陳述或書面陳述作成時之情況，認為
    適當者，亦得為證據；當事人、代理人或辯護人於法院調查
    證據時，知有刑事訴訟法第159條第1項不得為證據之情形，
    而未於言詞辯論終結前聲明異議者，視為有前項之同意，同
    法第159條之5定有明文。核其立法意旨，在於傳聞證據未經
    當事人之反對詰問予以核實，原則上先予排除。惟若當事人
    已放棄反對詰問權，於審判程序中表明同意該等傳聞證據可
    作為證據；或於言詞辯論終結前未聲明異議，基於尊重當事
    人對傳聞證據之處分權，暨證據資料愈豐富，愈有助於真實
    發見之理念，且強化言詞辯論主義，使訴訟程序得以順暢進
    行，上開傳聞證據亦均具有證據能力。查本件當事人、辯護
    人，就以下本案採為判決基礎之文書資料，均未曾於言詞辯
    論終結前爭執其證據能力或聲明異議，本院審酌上開書證作
    成時之情況，並無違法取證之瑕疵，認以之作為證據為適當
    ，上開書證均有證據能力。
貳、實體部分：
一、上開犯罪事實，業據被告迭於警、偵訊中及本院準備程序與
    審理時均坦承不諱，並有臺中市警察局第四分局搜索扣押筆
    錄（執行處所：臺中市○○路2之138號前之車牌號碼LT-132
    8 號自小客車內）、臺中市警察局扣押物品目錄表、警方於
    前開自小客車起獲槍彈位置圖、警方查獲槍彈照片、車牌號
    碼LT-1328號自小客車車籍資料、臺中市警察局99年9月2日
    中市警刑字第0990067018號函暨偵查佐韓效士出具之偵查報
    告、搜索過程錄影翻拍照片等件在卷可參（參見警卷第14至
    19頁、第67、68頁、第70至73頁、第75、77、80頁，本院卷
    第190頁、第42至58頁）。此外，復有扣案之仿BERETTA廠92
    FS型半自動手槍製造之改造手槍1支（含彈匣1個，槍枝管制
    編號0000000000號）、直徑9釐米制式子彈4顆及由金屬彈殼
    組合直徑8.9±0.5釐米金屬彈頭而成之非制式子彈2顆等物
    可資佐證。且上開扣案之改造手槍、子彈經送請內政部警政
    署刑事警察局以檢視法、性能檢驗法及試射法、動能測試法
    鑑定結果，認(1)送鑑手槍1支（槍枝管制編號0000000000）
    ，認係改造手槍，由仿BERETTA廠92FS型半自動手槍製造之
    槍枝，換裝土造金屬槍管而成，擊發功能正常，可供擊發適
    用子彈使用，認具殺傷力；(2)送鑑子彈6顆，鑑定情形為：
    4顆，認均係直徑9mm制式子彈，採樣1顆試射，可擊發，
    認具殺傷力。2顆，認均非係制式子彈，由金屬彈殼組合
    直徑8.9±0.5mm金屬彈頭而成，採樣1顆試射，可擊發，認
    具殺傷力等節，此有內政部警政署刑事警察局99 年5月4日
    刑鑑字第09 90056163號鑑驗書在卷可憑（參見偵卷第44至
    46頁）。另前開未經試射之子彈4顆，復經本院送請內政部
    警政署刑事警察局以試射法鑑定是否具殺傷力，該局函覆以
    ：送鑑子彈6顆，其中未試射子彈4顆，依本局原鑑定書中分
    項（99年5月4日刑鑑字第0990056163號），再鑑定情形為：
    (1)前揭鑑定書鑑驗結果(2)中之子彈3顆：經試射，可擊發
    ，認均具殺傷力；(2)前揭鑑定書鑑驗結果(2)中之子彈1顆
    ：經試射，可擊發，認具殺傷力等內容，亦有內政部警政署
    刑事警察局99年10月4日刑鑑字第0990134979號函在卷可按
    （參見本院99訴2187號卷第71頁），足見上開改造手槍及制
    式子彈4顆、非制式子彈2顆均具有殺傷力，堪認被告上開自
    白核與事實相符，洵堪採信。從而，本件事證已臻明確，被
    告上開犯行堪予認定，應依法論科。
二、論罪科刑部分：
  (一)按槍砲彈藥刀械管制條例第4條第1項第1款、第2款所稱之其
    他可發射子彈具有殺傷力之槍枝、彈藥，依同條例第5條之
    規定，非經中央主管機關許可，不得持有。本件扣案之改造
    手槍、子彈經送鑑定後，分別認係屬可發射子彈具有殺傷力
    之槍枝及具有殺傷力之子彈，已如前述，各屬槍砲彈藥刀械
    管制條例第4條第1項第1款及同條項第2款所定之可發射子彈
    具有殺傷力之槍枝及彈藥。是核被告所為，係犯槍砲彈藥刀
    械管制條例第8條第4項之未經許可，持有可發射子彈具有殺
    傷力之槍枝罪及同條例第12條第4項未經許可，持有子彈罪
    。次按非法持有、寄藏、出借槍砲彈藥刀械等違禁物，所侵
    害者為社會法益，如所持有、寄藏或出借客體之種類相同（
    如同為手槍，或同為子彈者），縱令同種類之客體有數個（
    如數枝手槍、數顆子彈），仍為單純一罪，不發生想像競合
    犯之問題；若同時持有、寄藏或出借二不相同種類之客體（
    如同時持有手槍及子彈），則為一行為觸犯數罪名之想像競
    合犯（最高法院82年度台上字第5303號判決要旨可資參照）
    。查被告雖同時持有具有殺傷力之制式子彈4顆、非制式子
    彈2顆，惟依上開判決意旨，應僅成立單純一持有子彈罪，
    再其以一行為而同時持有可發射子彈具有殺傷力之槍枝、子
    彈，觸犯前開構成要件不同之2罪，係異種想像競合犯，應
    依刑法第55條之規定，從一較重之持有可發射子彈具有殺傷
    力之槍枝罪處斷。
  (二)又被告前於89年間因施用毒品等案件，分別經臺灣彰化地方
    法院以89年度訴字第281號判決判處有期徒刑8 月確定（第1
    案），及以89年度斗簡字第228號判決判處有期徒刑4月確定
    （第2案），後經同法院以90年度聲字第579號裁定定應執行
    刑為有期徒刑10月確定；另因竊盜及施用毒品等案件，分別
    經同法院以88年度易字第1280號判決判處有期徒刑10月確定
    （第3案），及以89年度易字第1558號判決判處有期徒刑6月
    確定（第4案），及以90年度訴字第1107號判決判處有期徒
    刑8月確定（第5案），後經同法院以91年度聲字第64號裁定
    定應執行刑為有期徒刑1年10月確定；復因販賣毒品案件，
    經同法院以89年度訴字第671號判決判處有期徒刑4年，並先
    後經臺灣高等法院臺中分院以91年度上訴字第37號判決，及
    最高法院以91年度臺上字第3156號判決駁回上訴而確定（第
    6案），與前開應執行刑接續執行後，於95 年10月5日假釋
    出監付保護管束，後因撤銷假釋，原應執行殘刑1年4日，惟
    前開案件後經臺灣彰化地方法院以97年度聲減字第22號裁定
    就第1至5案分別減刑為有期徒刑4月、2月、5月、3月、4月
    ，並就第1、2案與不得減刑之第6案合併定應執行刑為有期
    徒刑4年5月，第3至5案定應執行刑為有期徒刑11月確定，故
    其減刑前已執行之刑期經折抵後，已逾法院所諭知減刑後之
    刑期，故免予執行殘刑而於96年7月16日執行完畢一節，此
    有臺灣高等法院被告前案紀錄表1份附卷可參，其於有期徒
    刑執行完畢後5年以內，故意再犯本案有期徒刑以上之罪，
    構成累犯，應依刑法第47條第1項規定加重其刑。
  (三)按刑法第62條所謂發覺，固非以有偵查犯罪權之機關或人員
    確知其人犯罪無誤為必要，而於對其發生嫌疑時，即得謂為
    已發覺；但此項對犯人之嫌疑，仍須有「確切之根據」得為
    合理之可疑者，始足當之，若單純主觀上之懷疑，要不得謂
    已發生嫌疑，最高法院72年台上字第641號判例要旨著有明
    文；復按刑法第62條之所謂發覺，係指有偵查犯罪職權之公
    務員已知悉犯罪事實與犯罪之人而言，而所謂知悉，固不以
    確知其為犯罪之人為必要，但必其犯罪事實，確實存在，且
    為該管公務員所確知，始屬相當。如犯罪事實並不存在而懷
    疑其已發生，或雖已發生，而為該管公務員所不知，僅係推
    測其已發生而與事實巧合，均與已發覺之情形有別，最高法
    院75年台上字第1634號判例要旨亦闡述至明。次按槍砲彈藥
    刀械管制條例第18條第1項前段規定：「犯本條例之罪自首
    ，並報繳其持有之全部槍砲、彈藥、刀械者，減輕或免除其
    刑」。依特別法優於普通法之適用法律原則，對上開自首之
    特別規定，自應優先於刑法總則第62條前段之規定適用（參
    最高法院82年度台上字第5384號判決意旨）。經查：
  1.本案被告於有偵查犯罪職權之機關或個人發覺其犯罪前，即
    主動向員警供出其未經許可持有上開改造手槍及子彈之犯行
    ，並帶同員警前往上揭自小客車之停放處，將上開改造手槍
    、子彈等物交予員警扣押，而自首接受裁判，此經被告供明
    在卷，核與證人即移送本案之承辦員警韓效士於本院審理時
    到庭具結證稱：是由我向法院聲請本案之搜索票，聲請搜索
    票的原因是針對被告涉嫌恐嚇取財的案件，當時我告知前往
    進行搜索的員警要偵辦的案件為恐嚇取財案件。直至聲請搜
    索票為止，並沒有任何被告持有有槍、彈的訊息。而前往執
    行搜索的員警，亦無任何訊息得悉被告持有槍、彈。本件後
    來在被告車內查到扣案的槍、彈，是被告帶同警方人員去取
    槍得來。在被告還沒有告知警方他持有槍、彈前，警方並無
    有任何訊息或情資可以得知或是懷疑被告之車牌號碼LT-1
    328號自小客車內有置放槍、彈等語（參見本院卷第74頁正
    反面）；及證人即執行搜索之員警曾子源於本院審理時結證
    證以：99年4月18日所聲請之搜索是針對竊盜、恐嚇、毒品
    ，出示給被告看的搜索票上是涉嫌恐嚇取財，當日是先到臺
    中市○○路2之138號12樓之10搜索，再至臺中市○○路2之
    138號8樓之14搜索。於12樓之10搜索時曾於電視箱內看到疑
    似槍套的物品，我心理自己有猜想被告可能持有槍彈，但在
    12樓之10時，盡我們所能之搜索，確實都沒有查到任何的槍
    、彈。因此於搜索完12樓之10時，我並無確切的根據認定被
    告持有槍、彈，而該電視箱內之槍套並無扣案。後來在8樓
    之14搜索時，我們就問被告他的車輛放在哪裡，這時被告就
    說我們要搜的東西在他的車上，說有一支「鐵仔」（台語）
    在車上，被告說「鐵仔」我們就知道那是槍枝。我們帶同被
    告到他的車子旁邊時，被告自己說在後座有一個皮袋，我們
    要搜的東西在裡面等語相符（參見本院卷第129反面至134頁
    反面）。
  2.復經本院勘驗本案被告搜索錄影畫面錄製光碟：(1)播放檔案
    M2U001041。搜索地點顯示為臺中市○區○○路2之138號12
    樓之10。畫面起始為房間業遭搜索而成凌亂的場面，過程中
    員警訊問被告人別，於畫面所及房內所起獲之物品均未見與
    槍砲彈藥刀械等相關器械有關。嗣後被告與在場員警就起獲
    之白粉為糖粉或毒品各執不同意見，且見被告由員警控制坐
    於地面。其後畫面顯現員警逐一檢視現場起獲之物品，並簡
    單詢問與本案無關之其他案件情節（部分畫面如本院卷第45
    至46頁節錄照片）。(2)播放檔案M2U001042。搜索地點為臺
    中市○區○○路2之138號8樓之14。畫面見被告遭銬上手銬
    坐於客廳沙發。被告原係否認其有使用任何車輛，惟現場起
    獲車輛鑰匙及各類不詳物品，被告均無法交代確切來源，員
    警乃認有查明有無涉及贓物情節之必要，並要求被告前往車
    輛停放處察看，被告遂於光碟時間顯示28：10許時，主動供
    出在駕駛座右邊後方可觸及手槍，員警旋即帶同被告前往車
    輛起獲本案相關證物（部分畫面如本院卷第47至50頁節錄照
    片）。(3)播放檔案M2U001043、播放檔案M2U001044，均為在
    車內起獲本案槍枝、子彈之情形（如本院卷第51至58頁節錄
    照片）之內容（參見本院卷第63頁正反面），亦核與證人韓
    效士、曾子源前揭證述相符，並有證人韓效士於99年9月1日
    所出具之偵查報告、搜索過程錄影翻拍照片、本院99年度聲
    搜字第1471號搜索票等件在卷可憑（本院卷第42至58頁、聲
    搜卷第8頁反面、第12頁、第15頁反面），足見本案員警係
    針對被告所涉犯恐嚇取財之案件前往上開地點搜索，在搜索
    前，均無任何被告持有槍、彈的訊息或情資，且於搜索過程
    中，亦無任何確切證據，足以支持員警懷疑被告持有槍彈之
    可能性。
  3.至證人曾子源雖於本院審理時證稱：於8樓之14搜索時，在
    被告尚未供出車內藏有槍、彈前，曾發現如本院卷照片第47
    、48頁所示之黑色箱型物品內之槍枝零組件及狙擊鏡，因而
    對被告持有槍彈又產生懷疑等語。然證人曾子源所證稱之黑
    色箱型物品內之槍枝的零組件，於扣押物品目錄表上係記載
    「空氣槍套件1批」（即附表二所示之物），且上開狙擊
    鏡並未扣案，此有臺中市警察局扣押物品目錄表（執行處所
    ：臺中市○○路2之138號8樓之14）1份在卷可憑（參見警卷
    第32至33頁），參以本案員警於上揭自小客車內，亦一併查
    獲如附表三所示之不具殺傷力之烏茲空氣槍1支（含烏茲
    彈匣1個），則員警顯未將上開未扣案之狙擊鏡及扣案之空
    氣槍套件1批，認定為與本案（被告持有改造手槍及子彈）
    相關之證物。另上開扣案之空氣槍套件1批，經本院送往內
    政部警政署刑事警察局鑑定是否可供本案改造手槍使用，該
    局函覆以：前揭槍枝零件，自可供適用之槍枝使用，惟是否
    曾經適用於本案改造手槍（槍枝管制編號0000000000號），
    本局無法臆測等情，亦有該局100年4月1日刑鑑字第1000036
    207號函暨照片存卷可按（本院99訴2187號卷第220至221頁
    ），顯見警方雖已查獲被告持有空氣槍套件1批，主觀上固
    可能懷疑被告可能涉有違反槍砲彈藥刀械管制條例犯嫌，然
    就被告是否確涉有此部分犯罪嫌疑，尚無任何確切的根據，
    依上開判例意旨，堪認被告非法持有具有殺傷力之改造手槍
    及子彈犯行，在其主動供出之前，應屬尚未被有權偵查之機
    關所發覺。況自首規定係為鼓勵行為人悔改認錯，並節省司
    法資源而設，本件於警方於搜索前，均無任何有關被告持有
    槍枝及子彈之情資或線索，且員警先後至被告前開臺中市○
    ○路2之138號12樓之10及同號8樓之14等居所執行搜索時，
    僅發覺未扣案之狙擊鏡及扣案之空氣槍套件1批，尚無從得
    知被告另停放在前開居所外之自小客車內藏放有本案改造手
    槍及子彈，是本件被告係於有偵查犯罪職權之機關或人員發
    覺其上開犯行前，即主動向員警指出其另持有槍彈，自首而
    接受裁判，並旋主動帶同警方前往起出全部槍彈一節，洵堪
    認定，故本件已合於槍砲彈藥刀械管制條例第18條第1項前
    段自首並報繳之特別規定，爰依該規定減輕其刑，並依法先
    加後減之。
  (四)爰審酌被告前有竊盜、違反毒品危害防制條例條例等前科，
    素行非佳，此有上開臺灣高等法院被告前案紀錄表存卷可查
    ，其明知持有上開改造手槍、子彈均係違法行為，竟仍持有
    之，對於社會治安及人民安居樂業之期待構成威脅，並衡酌
    被告持有上開改造手槍、子彈之期間非短，所生危害不容輕
    忽；惟念被告犯後始終坦承犯行，知所悔悟，且其持有改造
    手槍、子彈期間，尚無證據足以證明已從事其他不法用途；
    再衡酌被告雖符合自首之要件，惟被告之自首乃因經警持本
    院搜索票前往其前揭居所搜索，且員警業已表示將前往其所
    有之前開自小客車搜索，自知法網難逃之心理狀態下而自首
    坦承持有本案槍彈犯行之情況；兼衡被告國中肄業之教育程
    度及貧寒之家庭經濟狀況（參見警卷第1頁）等一切情狀，
    量處如主文所示之刑，並就併科罰金部分，諭知易服勞役之
    折算標準。另扣案之改造手槍1支（含彈匣1個，槍枝管制編
    號0000000000號），經鑑定結果認具殺傷力，係屬違禁物，
    爰依刑法第38條第1項第1款之規定宣告沒收。至直徑9釐米
    制式子彈4顆，及由金屬彈殼組合直徑8.9±0.5釐米金屬彈
    頭而成之非制式子彈2顆，皆經鑑驗機關試射完畢，均已裂
    解變形，已非屬違禁物；另如附表一、二、三所示之物，被
    告否認係供本案犯罪所用，復無積極證據證明上開物品係被
    告所有供本案犯罪所用之物，爰均不予宣告沒收，附此敘明
    。
據上論斷，應依刑事訴訟法第299條第1項前段，槍砲彈藥刀械管
制條例第8條第4項、第12條第4項、第18條第1項前段，刑法第11
條、第55條、第47條第1項、第42條第3項前段、第38條第1項第1
款，判決如主文。
本案經檢察官林煒容到庭執行職務。
中    華    民    國  100    年    10    月      3    日
                  刑事第十三庭   審判長法  官  賴妙雲
                                       法  官  蔡美華
                                       法  官  黃麗玲
以上正本證明與原本無異。
如不服本判決應於收受判決後10日內向本院提出上訴書狀，並應
敘述具體理由；其未敘述上訴理由者，應於上訴期間屆滿後20日
內向本院補提理由書（均須按他造當事人之人數附繕本）「切勿
逕送上級法院」。
中    華    民    國  100    年    10    月      3    日
                                       書記官  黃毅皓
┌───────────────────────────────┐
│附表一（執行處所：臺中市○○路2之138號12樓之10）              │
├───────────────────────────────┤
│LG行動電話1支（門號0000-000000、IMEI：00000000000000000）。 │
│UTEC行動電話1支。                                           │
│（IMEI第1組：000000000000000、第2組：000000000000000）。      │
│隨身碟（TRANSCENCL〈1GB〉）1支。                            │
│隨身碟（銀色）1支。                                         │
│SD卡（1GB、8GB）2個。                                       │
│記憶卡（MICRO SD、128MB、8GB）2個。                         │
│迷你口袋秤1個。                                             │
│SONY數位相機（含MICRO SD記憶卡〈2GB〉）1台。                │
│藥缽（含杵）1組。                                           │
│玻璃球1個。                                                 │
│蔡勝翔印鑑證明4張。                                         │
│借據含本票、切結書、收據4張。                               │
│借據含本票、切結書、收據4張。                               │
│借據含本票、切結書、收據4張。                               │
│海洛因（含袋重1.26公克）1包及愷他命（含袋重5.74公克）1包。  │
└───────────────────────────────┘
┌───────────────────────────────┐
│附表二（執行處所：臺中市○○路2之138號8樓之14）               │
├───────────────────────────────┤
│MITSUBISHIMR308478安全器囊1個。                             │
│     （序號：F30Ｚ000000000）                                  │
│NOKIA行動電話（IMEI：000000000000000013）1支。              │
│ERER行動電話（IMEI：000000000000000）1支。                  │
│LG行動電話（IMEI：000000000000000）1支。                    │
│遠傳電信3G卡（000000000000000）1張。                        │
│MOBODA衛星導航（SIN：9112U55003G00000000K000）1 台。        │
│AITHA音樂播放器（LIATD330N00108A94B）1台。                  │
│液晶螢幕播放器主機2台。                                     │
│SR101 PLUS撥接器5台。                                       │
│帽子2個。                                                   │
│空氣槍套件1批。                                             │
└───────────────────────────────┘
┌──────────────────────────────────┐
│附表三（執行處所：臺中市○○路2之138號前之LT-1328自小客車內）       │
├──────────────────────────────────┤
│甲基安非他命共9包（含袋重合計14公克、驗餘重量13.8公克）。         │
│記憶卡1張。                                                       │
│SONYZ530行動電話1支（門號0000-000000、IMEI：00000000000000005）。 │
│分裝夾鍊袋1包。                                                   │
│槍機滑套1個。                                                     │
│  （備註：上開槍機滑套經送請內政部警政署刑事警察局鑑定認係金屬滑套，│
│  非屬內政部86年11月24日台（86）內警字第8670683號公告之槍砲主要組成 │
│  零件<參見本院卷第202頁之內政部100年3月4日內授警字第10008703776號函│
│  > ）。                                                            │
│不具殺傷力之烏茲空氣槍1支（暨烏茲彈匣1個）。                      │
│  （備註：上開烏茲空氣槍1支經送請內政部警政署刑事警察局鑑定，以填充 │
│  氣體為發射動力，經以金屬彈丸測試三次，其中彈丸(直徑6.0mm、重0.88g)│
│  最大發射速度為42公尺/秒，計算其動能為0.77焦耳，換算其單位面積動能 │
│  為2.7焦耳/平方公分<參見偵卷第44頁之內政部警政署刑事警察局99 年5月4│
│  日刑鑑字第0990056163號鑑定書>，不具殺傷力）。                     │
└──────────────────────────────────┘
附錄論罪科刑法條：
槍砲彈藥刀械管制條例第8條
未經許可，製造、販賣或運輸鋼筆槍、瓦斯槍、麻醉槍、獵槍、
空氣槍或第 4 條第 1 項第 1 款所定其他可發射金屬或子彈具
有殺傷力之各式槍砲者，處無期徒刑或 5 年以上有期徒刑，併
科新臺幣 1 千萬元以下罰金。
未經許可，轉讓、出租或出借前項所列槍枝者，處 5 年以上有
期徒刑，併科新臺幣 1 千萬元以下罰金。
意圖供自己或他人犯罪之用，而犯前二項之罪者，處無期徒刑或
7 年以上有期徒刑，併科新臺幣 1 千萬元以下罰金。
未經許可，持有、寄藏或意圖販賣而陳列第 1 項所列槍枝者，
處 3 年以上 10 年以下有期徒刑，併科新臺幣 7 百萬元以下罰
金。
第 1 項至第 3 項之未遂犯罰之。
犯第 1 項、第 2 項或第 4 項有關空氣槍之罪，其情節輕微者
，得減輕其刑。
槍砲彈藥刀械管制條例第14條
未經許可，製造、販賣或運輸刀械者，處 3 年以下有期徒刑，
併科新台幣100 萬元以下罰金。
意圖供自己或他人犯罪之用，而犯前項之罪者，處 6 月以上 5
年以下有期徒刑，併科新台幣 300 萬元以下罰金。
未經許可，持有或意圖販賣而陳列刀械者，處 1 年以下有期徒
刑、拘役或新台幣 50 萬元以下罰金。
第 1 項及第 2 項之未遂犯罰之。